# 陈版,请教您一个会计报表编制的问题?

提问人：2009masq 时间：2010-01-19 02:11:28
我公司本年度进行了改制，改制的结果是以清产核资确认后的数字进行了工商登记，清产核资基准日是 2009 年 4 月份， 8 月份办理了工商手续，所以验资报告中确认的注册资本是按 2009 年 4 份清产核资审批后的结果加上5-8月份的净资产变动数（已经中介机构审验）办理了验资。本年度资产负债表中的未分配利润应和本年度的净利润应相等（不考虑计提盈余公积等因素）。 请问陈版， 本年度我在年报审计中如何反映关联方的交易？是按全年反映还是按9-12月份的发生额反映？
另外我公司本年度在编制会计报表时年初数按什么时候的数字进行列示？
母公司在编制合并会计报表时的，对我公司与其关联方的交易是按全年还是按9-12月份的发生额进行抵销？

回答人：chenyiwei
回复 楼主 2009masq 的帖子你公司的“改制”是否指：原为国有非公司制企业（全民企业），现根据财企[2002]313号文及其补充规定改建为由《公司法》规范的有限责任公司，并在改制时按照评估值和清产核资结果进行了账务调整？ 如果是，则改制应当视同为新设企业。在你公司的个别报表层面，本年度的利润表仅包含自工商变更登记日开始到年末的数据，不是全年数；也没有前期比较数据。

回答人：chenyiwei
回复 板凳 2009masq 的帖子个人理解：像你所述的这种企业改制，由于按评估值和清产核资结果进行了账务调整，因此应当视为一个不同于原企业的新会计主体设立了（尽管在工商方面走的是变更登记程序）。此时，你公司的个别报表应当自工商变更日开始编制，没有年初比较数据，也没有年初至工商变更日期间的发生额数据。相应地，附注中反映的关联交易仅为 9 ～ 12 月发生额。 但对于你公司的母公司而言，由于在你公司改制前后均控制你公司，故应将你公司改制前后的财务状况和经营成果均纳入其合并报表，改制日的账务调整对母公司合并报表的影响按解释公告 1 号第十条和《企业会计准则实施问题专家工作组意见（ 2008 年 1 月 21 日）》的规定处理。
是否可以以清产核资代替评估，更多地可能是当地国有资产管理政策方面的问题，建议咨询当地财政、国资管理等主管部门。